# 请教陈老师，关于新租赁准则的实质固定租赁付款额

提问人：橙子凳子 时间：2020-01-15 10:09:28
@chenyiwei 请教陈老师，当合同中即包含租赁也包含服务（非租赁部分），并且两个部分的计费是可以区分的。
当合同中仅对租赁部分+非租赁部分的合计对价有承诺保底金额，比如：每年不低于XXX金额，这个时候虽然整份合同存在实质上无可避免的付款额，但是对于租赁付款额仍然是个变量。
这总情况下，需要在day1的时候对租赁和非租赁的金额进行一个估计，拆分租赁的部分，确认租赁资产和租赁负债吗？如果需要理由是什么呢？

回答人：chenyiwei
不清楚具体情况。建议考虑：对于租赁部分而言，其租金的变动取决于哪些因素，能否合理估计其影响或者作为实质固定付款额、或者取决于指数或比率。需计核该案例的具体情况才能进一步深入讨论。